【裁判字號】    94,簡上,1012
【裁判日期】    950207
【裁判案由】    家暴傷害罪
【裁判全文】
臺灣高雄地方法院刑事判決            94年度簡上字第1012號
上  訴  人  丙○○
即  被  告
上列上訴人因家暴傷害罪案件，不服本院高雄簡易庭94年度簡字
第6183號中華民國94年10月31日第一審判決（聲請簡易判決處刑
案號：94年度偵字第6522號）提起上訴，嗣因被告就被訴事實為
有罪之陳述，本院管轄之第二審合議庭，裁定適用簡式審判程序
審理，判決如下：
    主  文
上訴駁回。
丙○○緩刑貳年，緩刑期內付保護管束。
    事  實
一、丙○○與甲○○為配偶，2 人間具有家庭暴力防治法第3 條
    第1 款所定之家庭成員關係。丙○○於民國93年8 月1 日20
    時許，在高雄縣大寮鄉鳳林夜市前，因細故與其妻甲○○發
    生爭執，竟基於傷害之故意，以徒手毆打甲○○，致甲○○
    受有頭部外傷、胸部挫傷及頸部挫傷等傷害。
二、案經甲○○訴由高雄縣政府警察局林園分局報請臺灣高雄地
    方法院檢察署檢察官偵查後聲請簡易判決處刑。
    理  由
一、按本件上訴人即被告丙○○所犯係死刑、無期徒刑、最輕本
    刑為3 年以上有期徒刑以外之罪，其於本院審理中就前揭被
    訴事實為有罪之陳述，經本院告知簡式審判程序之旨，並聽
    取其與檢察官之意見後，本院認無不得或不宜改依簡式審判
    程序進行之情事，依刑事訴訟法第273 條之1 第1 項規定，
    裁定本件進行簡式審判程序，合先敘明。
二、被告丙○○上訴意旨略以：告訴人即伊妻子甲○○已原諒伊
    ，希望能從輕量刑等語。
三、上開被告毆打告訴人甲○○之事實，業據被告於本院審理中
    坦承不諱，且經告訴人於警詢及偵查中指訴綦詳，並與證人
    黃榮嘉於偵查中之證述相符，復有聖安醫院93年8 月1 日診
    斷證明書1 份在卷可查，足認被告之自白與事實相符，應堪
    採為認定被告有罪之證據。本件事證明確，被告傷害犯行堪
    以認定，應予依法論科。
四、查被告與告訴人係夫妻，2 人具有家庭暴力防治法第3 條第
    1 款所定之家庭成員關係，是核被告所為，乃屬家庭暴力罪
    ，惟因家庭暴力防治法並無特別刑罰之規定，仍應論以刑法
    第277 條第1 項之普通傷害罪。原審審酌被告為成年男子，
    當知在現代法治社會中，對於任何糾紛之解決，應本諸理性
    、和平之手段與態度為之，且告訴人為被告之妻子，2 人之
    間應以協調溝通之方式維持婚姻之和諧，惟其僅因細故與告
    訴人發生爭執，即以暴力相對，且係於公共場合之夜市及兩
    人之子面前為之，顯然未尊重告訴人之人格，犯後復仍狡詞
    否認犯行，顯然並無悔意，所幸告訴人之傷勢尚非嚴重等一
    切情狀，依刑事訴訟法第449 條第1 項、第3 項、第454 條
    第2 項，刑法第277 條第1 項、第41條第1 項前段，罰金罰
    鍰提高標準條例第1 條前段、第2 條，逕以簡易判決量處被
    告拘役40日，並諭知如易科罰金之折算標準，其認事用法均
    無違誤，量刑亦稱妥適，應予維持。被告於本院審理時業已
    坦承確實有為上開犯行，並未指摘原判決有何不當，是被告
    提起上訴為無理由，應予駁回。
五、另查，被告前未曾受有期徒刑以上刑之宣告，此有臺灣高等
    法院被告前案紀錄表1 份附卷足憑，足見其素行尚佳。再查
    ，被告已賠償告訴人新臺幣36,000元，告訴人亦表示願原諒
    被告，有本院準備程序筆錄1 份在卷足憑，其因一時失慮，
    致罹刑章，犯後於本院審理時亦坦承犯行，深具悔意，經此
    偵、審程序，當知所警惕，信無再犯之虞，本院認前開所宣
    告之刑以暫不執行為適當，爰併諭知緩刑2 年，以啟自新，
    並依家庭暴力防治法第30條第1 項之規定，於緩刑期內付保
    護管束。
據上論斷，應依刑事訴訟法第455 條之1 第1 項、第3 項、第
368 條、第273 之1 第1 項，家庭暴力防治法第30條第1 項，刑
法第74條第1 款，判決如主文。
本案經檢察官乙○○到庭執行職務。
中    華    民    國    95    年    2     月    7     日
                  鳳山刑事第1 庭審判長法  官  陳志銘
                                      法  官  林永村
                                      法  官  林芳華
以上正本證明與原本無異。
不得上訴。
中    華    民    國    95    年    2     月    9     日
                                      書記官  賴佳慧
刑法第277條
傷害人之身體或健康者，處 3 年以下有期徒刑、拘役或 1 千元
以下罰金。
犯前項之罪因而致人於死者，處無期徒刑或 7 年以上有期徒刑；
致重傷者，處3 年以上10年以下有期徒刑。


司法院資訊處製作；財團法人民間司法改革基金會備份。
